# 同一控制下企业合并在合并日前实现的净利润列示问题

提问人：dosky 时间：2011-03-02 15:56:36
目前接触到的一个项目，上年进行了重大资产重组，预计今年交割，重组资产中包括两个同一控制下企业合并取得的股权，我想请教一下同一控制下企业合并所注入的子公司股权，在合并日前实现的净利润如何处理？ 合并方在编制合并日的合并利润表时，应包含合并方及被合并方自合并当期期初至合并日实现的净利润，合并方在合并利润表中的“净利润’项下应单列“其中：被合并方在合并前实现的净利润”项目，反映合并当期期初至合并日自被合并方带入的损益。 我在计算归属于母公司的净利润时，是否需要将本期同一控制下企业合并方式取得的子公司在合并日之前实现的净利润按照母公司持有子公司的投资比例予以扣除还是全额扣除？少数股东损益中是否包含按比例享有的同一控制下企业合并取得的子公司在合并日之前实现的净利润？

回答人：chenyiwei
回复 藤椅 dodosky 的帖子《企业会计准则讲解（ 2010 ）》第 590 页。

回答人：chenyiwei
回复 地板 dodosky 的帖子只要这部分净利润是对应于本次被收购的标的股权的，则仍然属于“归属于母公司股东的净利润”，是通过对价款的支付才转移给原股东的，实际上是对购买对价的一种调整，但不改变合并利润表上该部分利润的归属。